臺灣澎湖地方法院民事裁定
111年度消債清字第7號
聲  請  人  郭吉川
即  債務人          


上列當事人因消費者債務清理事件聲請清算，本院裁定如下：
    主  文
聲請駁回。
聲請程序費用由聲請人負擔。
    理  由
一、聲請意旨略以：聲請人即債務人因積欠信用卡等債務有不能
    清償債務之情事，而聲請人年近65歲，於民國108年罹患惡
    性腫瘤，經開刀後身體每下愈況，為避免累及母親，目前僅
    從事掃地工作，故無力清償債務，爰請求准予裁定開始清算
    程序等語。
二、按聲請更生或清算不合程式或不備其他要件者，法院應以裁
    定駁回之。債務人對於金融機構負債務者，在聲請更生或清
    算前，應向最大債權金融機構請求協商債務清償方案，或向
    其住、居所地之法院或鄉、鎮、市、區調解委員會聲請債務
    清理之調解。消費者債務清理條例第8條前段、第151條第1
    項分別定有明文。準此，債務人未先向最大債權金融機構提
    出協商之請求，亦未向其住、居所地之法院或鄉、鎮、市、
    區調解委員會聲請債務清理之調解，即逕向法院聲請清算，
    其聲請即不合程式，應予駁回。
三、查債務人主張之前揭事實，雖據其提出債務人清冊、債權人
    清冊、110年度綜合所得稅各類所得資料清單、全國財產稅
    總歸戶財產查詢清單、財團法人金融聯合徵信中心查詢當事
    人綜合信用報告回覆書、戶籍謄本等為證。惟查，聲請人並
    未提出其已向最大債權銀行請求協商，或向法院或鄉、鎮、
    市、區調解委員會聲請債務清理調解而不成立之相關證明，
    且聲請人於聲請狀亦自承：因身體疾病及無收入，致無法請
    求銀行共同協商債務清償方案等語，堪認聲請人於聲請清算
    前，並未依消費者債務清理條例第151條第1項規定，向最大
    債權金融機構請求協商，或向法院或鄉、鎮、市、區調解委
    員會聲請債務清理之調解，即逕向本院聲請清算。揆諸上開
    說明，本件債務人未先行協商或調解即逕行向本院聲請清算
    ，不合法定程式，亦無從補正，依消費者債務清理條例第8
    條前段規定，應予駁回。
四、至消費者債務清理條例第11條之1雖規定，法院就更生或清
    算之聲請為駁回裁定前，應使債務人有到場陳述意見之機會
    ，惟其立法理由係為保障更生或清算聲請程序債務人之聽審
    請求權，而使債務人有到場陳述意見之機會。惟本件聲請清
    算係不合法而應予駁回，故無依前開規定通知聲請人到場陳
    述意見之必要，附此敘明。
五、依消費者債務清理條例第8條前段、第15條，民事訴訟法第
    95條、第78條，裁定如主文。
中    華    民    國   111    年    11    月     8    日
                  民事庭  法  官  王政揚
以上正本證明與原本無異。
如不服本裁定，應於裁定送達後10日內向本院提出抗告狀（須附
繕本），並繳納抗告費新臺幣1,000 元。
中    華    民    國   111    年    11    月     8    日
                           書記官  吳天賜